---
title: "RelatorioLAB01"
author: "José Alberto Souza Paulino"
date: "28/03/2022"
output:
  html_document: default
  pdf_document: default
---

```{r setup, include=FALSE}
knitr::opts_chunk$set(echo = TRUE)
```

```{r bibliotecas_e_baseDados , include=FALSE}
library(tidyverse)
library(dplyr)
library(readr)
library(here)
library(stringr)
library(ggplot2)
library(magrittr)
library(knitr)

# Código base -----------------------------------------------

# lendo arquivo de dados
turma_fpcc2 <- read_csv(here("data/dados-fpcc2-22.1.csv"))

# visão geral dos dados 
glimpse(turma_fpcc2)
head(turma_fpcc2)

# renomeando colunas
colnames <- c("tipo_curso", "matricula", "conf_sumarios", "conf_histo", 
              "ler_ingles", "prog_r", "linear", "logistica",
              "exp_pesq", "exp_dev", "exp_admin", 
              "exp_desc", "area", "outra",
              "idade", "irmaos", "altura", "uf")
colnames(turma_fpcc2) <- colnames

# visão geral dados renomeados
#glimpse(turma_fpcc2)
```

## Questão 01

<p style="color:blue">
*Calcule média e desvio padrão da idade e nível de interesse. As métricas contendos as métricas calculadas para idade e devem ser apresentadas de forma ordenada, da maior idade para a menor. Além de apresentar no relatório, os resultados devem ser salvos em um arquivo csv, que deve ser adicionado ao repositório.*
!</p>

```{r questao_01 , echo=FALSE}
# LIMPEZA DA BASE DE DADOS
turma_fpcc2$idade = gsub("\\.*", "", turma_fpcc2$idade)
turma_fpcc2$idade = gsub("\\ anos*", "", turma_fpcc2$idade)
turma_fpcc2$idade = as.integer(turma_fpcc2$idade)
```

### 01.01 Média e desvio padrão para idade dos alunos da turma de FPCC II:

```{r questao_01_1 , echo=FALSE}
print(paste0("Média das idades: ",mean(turma_fpcc2$idade)))
print(paste0("Desvio padrão das idades: ",sd(turma_fpcc2$idade)))
```

### 01.02 Média e desvio padrão para o número de alunos de FPCC II de acordo com o nível de confiança em progração R:

```{r questao_01_2 , echo=FALSE}

temp012 = turma_fpcc2 %>%
  count(prog_r) %>%
  mutate(media = ((n)/sum(n))) %>%
  mutate(des_padrao = sqrt((n-media)^2) )%>%
  select(prog_r, media,des_padrao)

kable(temp012)
```


```{r questao_01_2csv , echo=TRUE}

write.csv(temp012, "Metricas_nivel_confianca_ProgR.csv", row.names = TRUE)
```
<br>
<br>


## Questão 02
<p style="color:blue">
*Qual o curso com maior valor médio de idade? Discutir os resultados com base nos dados disponíveis em termos de representatividade.*
<p>

```{r questao_02, echo=FALSE}

temp02 = curso_media_idade = turma_fpcc2 %>%
  group_by(tipo_curso) %>%
  summarise_at(vars(idade), list(media_idade = mean))

kable(temp02)

turma_fpcc2_processado <- turma_fpcc2
```

A média da idade dos alunos de mestrado estão bem próximos da média geral, já a média para alunos de doutorado está bem acima da média geral. 

<br>
<br>


## Questão 03
<p style="color:blue">
*Crie um gráfico que mostra a idade média para cada curso. Apresente o gráfico e discuta os resultados no relatório. O gráfico também deve ser salvo em uma imagem no formato png, que deve ser adicionada ao repositório.*
<p>

```{r questao_03, echo=FALSE}
#grafico_media_idade_curso <- 
ggplot(curso_media_idade, aes(x=tipo_curso, y=media_idade, color=tipo_curso)) + 
  geom_bar(stat = "identity", fill="white")+
  ylab("Média de idades") + xlab("Tipo do curso")+
  coord_flip()

#ggsave("grafico_media_idade_curso.png", grafico_media_idade_curso)
```

Curso de doutorado apresenta média de idade maior que o curso de mestrado. Esta observação é compreensível uma vez que, em geral, o aluno de doutorado já passou pelo mestrado e se espera, que a faixa etária seja um pouco maior. 

<br>
<br>

## Questão 04
<p style="color:blue">
*Crie um gráfico que mostra o percentual de alunos para cada estado de origem. Apresente o gráfico e discuta os resultados no relatório. O gráfico também deve ser salvo em uma imagem no formato png, que deve ser adicionada ao repositório.*
<p>

```{r questao_04, echo=FALSE}
turma_fpcc2$uf = gsub("\\Acre", "AC", turma_fpcc2$uf)
turma_fpcc2$uf = gsub("\\Pe.*", "PE", turma_fpcc2$uf)
turma_fpcc2$uf = gsub("\\Par.*", "PB", turma_fpcc2$uf)
turma_fpcc2$uf = gsub("\\PB.*", "PB", turma_fpcc2$uf)
turma_fpcc2$uf = gsub("\\Ala.*", "AL", turma_fpcc2$uf)

percent_aluno_df = subset(turma_fpcc2, uf != "Opção 1")


percent_aluno = percent_aluno_df %>%
  count(uf) %>%
  mutate(percentual = n/sum(n) *100)

#percent_aluno_uf <-
plot(
ggplot(percent_aluno, aes(x=uf, y=percentual, color=uf)) + 
  geom_bar(stat = "identity", fill="white")+
  ylab("%") + xlab("UF - Unifade Federativa")
)
#ggsave("percent_aluno_uf.png", percent_aluno_uf)

```
<br>

Os alunos residentes na Paraíba constituim mais de 70% no curso. 
<br>
<br>

## Questão 05
<p style="color:blue">
*Compare a média de idade geral com a média de idade dos top-5 e dos bottom-5. Além de apresentar e discutir os resultados no relatório, salvar em uma tabela (dataframe) com as médias em questão.*
<p>
```{r questao_05, echo=FALSE}
temp05 <- matrix(c('Med_TOP5', mean(turma_fpcc2_processado$idade %>% head()),
                'Med_BOTTOM5', mean(turma_fpcc2_processado$idade %>% tail()),
                'Med_Geral', mean(turma_fpcc2_processado$idade)),ncol=2,byrow=TRUE)
colnames(temp05) <- c("MEDIA","VALOR")

kable(temp05)


ggplot(data.frame(temp05), aes(x=MEDIA, y= (VALOR), color=MEDIA)) + 
  geom_bar(stat = "identity", fill="white")+
  ylab("Valores médios - idade alunos") + xlab("Tipos de médias")+
  coord_flip()
```





